

PERFIL

Administración de proyectos y desarrollo de software desde hace más de 10 años.

Especialista en tecnología de la información con un historial demostrado de trabajo en la industria del software de sistemas administrativos y operativos. Experto en Gestión de Operaciones, Herramientas de Desarrollo, Gestión Logística y Administración de Proyectos. Experiencia desarrollos de proyectos del sector privado, así como sector público. Bases educativas como ingeniero en Informática Empresarial y Gestión de Calidad de Software enfocada en Ingeniería informática.

CONTACTO

TELÉFONO: +506 8329 0634

LINKEDIN:

https://www.linkedin.com/in/rbrenesr

CORREO ELECTRÓNICO: rbrenesr@gmail.com

PÁGINA WEB https://rafaelbrenes.com

CUALIDADES

Liderazao Motivación Responsabilidad Autonomía – Autogestión Cooperación

ACTIVIDADES E INTERESES

Ajedrez Ciclismo Lectura general

RAFAEL BRENES SEQUEIRA

EXPERIENCIA LABORAL

Gerencia de proyectos y desarrollo Softdial S.A. San José, Costa Rica

2016 - Actualidad

Coordinación de desarrollo de software, análisis y especificación de requerimientos, arquitecto de software, vista al cliente, coordinación, control y seguimientos de proyectos.

Analista desarrollador de software Softdial S.A. San José, Costa Rica

2013 - 2016

Analista y Desarrollador Web. Nueva versión de sistema ERP. Realizando todo el proceso de análisis con clientes en el extranjero y organización del equipo local.

Desarrollador de software Softdial S.A. San José, Costa Rica

2009 - 2012

Desarrollo de aplicaciones web Activos Fijos Mantenimiento y Administración de datos en ambiente SQL.

FORMACIÓN ACADÉMICA

Universidad Fidélitas. Costa Rica

2017 - Licenciatura en Gestión de Calidad de Software, Ingeniería Informática.

Universidad de Costa Rica

2009 – Barricherato Informática Empresarial.

CONOCIMIENTO Y HERRAMIENTAS

- HTML
- Javascript
- React JS
- Boostrap
- CSS
- JQuery
- Material UI
- C# Net Framework Core
- NodeJs
- SQL Server

- MySQL
- FireBase
- Postgresal
- Zoho Help Desk, Sprint
- **AWS Services**
- Git, GitHub
- MS Project